【裁判字號】    89,上易,76
【裁判日期】    890428
【裁判案由】    竊盜
【裁判全文】
臺灣高等法院花蓮分院刑事判決            八十九年度上易字第七六號
    上  訴  人  臺灣台東地方法院檢察署檢察官
    被      告  乙○○
右列上訴人因被告竊盜案件，不服臺灣台東地方法院八十八年度易字第四九三號中華
民國八十九年一月二十日第一審判決( 起訴案號：臺灣台東地方法院檢察署八十八年
度偵字第二六０六號 )，提起上訴，本院判決如左：
    主  文
原判決撤銷。
乙○○竊盜，處有期徒刑月。
    事  實
一乙○○曾於七十五年間因過失致死案件，經本院判處有期徒刑八月確定，於七十六
  年十二月廿八日執行完畢( 不構成累犯 )，意圖為自己不法之所有，於民國八十八
  年十月五日下午六時三十分許，在臺東縣延平鄉桃源村十二鄰下里九號甲○○宅內
  ，趁甲○○如廁之際，徒手竊取甲○○與任賢成、胡秀英合買置於該處供奉之千手
  觀音及地藏王神像各一尊、以及甲○○所有之神像五大帥一尊、香爐一個及三角令
  旗一面，得手後旋即逃逸。後經甲○○發現報警於翌日( 六日 )下午一時三十分許
  ，在臺東市○○路○段一七六巷六十六號查獲，並起出上開神像等物。
二案經臺東縣警察局關山分局報請臺灣臺東地方法院檢察署檢察官偵查起訴。
    理  由
一訊之被告乙○○雖坦承於前揭時地，取走上開神像等物，惟矢口否認有竊盜犯行，
  辯稱：「伊係取回神像，因甲○○借去拜拜，有經甲○○之同意才取回。且該等神
  像係伊所有」云云。惟查該等神像係證人邱恩美未與被告離婚前做乩童時，因甲○
  ○、任賢成二人要拜佛學習做乩童，當邱恩美之徒弟，由甲○○、任賢成、胡秀英
  等人合買地藏王神像等五項物品擺設於被告住宅之神壇，以便供奉使用等情，已據
  被告、證人邱恩美、甲○○分別於警訊、原審偵審中供述甚詳，並有甲○○取回上
  開佛像等物之贓物領據一紙附於警卷可資佐證，被告於警訊時並已供明：「我老婆
  ( 邱恩美 )在離婚前是作乩童的，而甲○○等二人要拜佛學習，做我老婆之徒弟，
  因此甲○○等合買地藏王神像等五項物品擺設於我家神壇，後來，八十八年二月四
  日，我與邱恩美離婚，並在八十八年五月十五日，邱恩美叫甲○○到我家將買來的
  神像等五項物品移至甲○○住宅供奉」，「當時甲○○搬移神像時，我有在場，我
  沒有向警方報案，也沒有阻止」。( 見警訊筆錄 )，證人邱恩美於原審結證稱：「
  八十七年二月四日離婚，乙○○叫我把神像搬出去，我就叫甲○○搬到他家」，證
  人甲○○亦證稱：「是邱恩美叫我把神像搬走，他說他們已離婚，當晚我就開貨車
  去搬，乙○○還當場叫我們趕快搬走」等語( 見原審四九三號卷第十九頁 )，被告
  與甲○○、邱恩美等人就佛像等物係由甲○○等三人合資購買之事實供述一致，足
  見上開佛像等物並非被告所有，而係甲○○、任賢成及胡秀英等所有。證人甲○○
  亦否認同意被告將佛像等物取走，被告於警訊時並已坦承竊取佛像等物不諱。被告
  雖提出收據，估價單等物證明該等佛像為伊所有。惟上開佛像等物並非被告所有，
  已如上述。被告於原審亦稱係信徒買來供奉，是上開收據等物亦不足據為有利被告
  之認定。至於證人黃文雄雖證稱被告取佛像時，甲○○有同意云云，但為證人甲○
  ○所否認，且該證人為被告之子，誼屬至親，子為父隱，難免偏頗，人情之常，其
  證言顯係附合被告所辯，亦不足據為有利被告之認定。被告上開所辯顯係諉卸刑責
  之詞，不足採信。事證明確，犯行足以認定。
二核被告所為係犯刑法第三百二十條第一項之竊盜罪，該佛像等物屬甲○○、任賢成
  、胡秀英等人所有，被告以一行為侵害數法益，係一行為觸犯數罪名，為想像競合
  犯，應從一重處斷。公訴人既已於起訴事實載明，雖未引用起訴法條，本院自應一
  併審判。原審未詳加審究，遽為無罪之判決，自有可議。公訴人上訴意旨執此指摘
  原判決不當，為有理由，自應撤銷改判。爰審酌被告有犯罪前科( 不構成累犯 )，
  有其前案紀錄調查表在卷可考，行為後否認犯罪並無悔意及所竊佛像等物之價值等
  一切情狀，量處有期徒刑三月，以示懲儆。
據上論斷：應依刑事訴訟法第三百六十九條第一項前段、第三百六十四條、第二百九
十九條第一項前段，刑法第三百二十條第一項，第五十五條，罰金罰鍰提高標準條例
第一條前段，判決如主文。
本案經檢察官崔紀鎮到庭執行職務。
中      華      民      國      八十九      年     四     月   二十八   日
                                    審判長法官  吳  鴻  章
                                          法官  黃  永  祥
                                          法官  莊  謙  崇
右正本證明與原本無異。
本件不得上訴。
                                        書記官  劉  夢  蕾
中      華      民      國      八十九      年     四     月   二十九   日


司法院資訊處製作；財團法人民間司法改革基金會備份。
